Images des répertoires du notaire André Valet pour l'étude XI
Archives nationales de France
Images des répertoires du notaire André Valet pour l'étude XI
18 octobre 1692 - 17 août 1733
MC/RE/XI/7 - MC/RE/XI/10
Etude XI; Valet, André
4 registres
Archives nationales de France
Minutes et répertoires: la loi 2008-696 du 15 juillet 2008 relative aux archives a fixé à 75 ans à compter de la date de l'acte, ou à 25 ans à compter de la date du décès de l'intéressé si ce délai est plus bref, le délai de communication des minutes et répertoires des notaires; ce délai est porté à 100 ans à compter de la date de l'acte si le document se rapporte à un mineur (code du Patrimoine, articles L213-2, 4e d et 5e).
Autres documents de l'étude (dossiers de clients, comptabilité...): s'agissant d'archives privées, ces documents sont communicables selon les modalités fixées par le déposant ou le donateur.
Certains documents ne sont pas accessibles sous leur forme originale en raison de leur mauvais état de conservation.
Registres entrés aux Archives nationales en 1937.
Images des répertoires de l’étude XI
Archives de l'étude XI
répertoire d'officier public ministériel
- Répertoire chronologique pour la période du 18 octobre 1692 au 31 décembre 1703, 18 octobre 1692 - 31 décembre 1703; MC/RE/XI/7; Un registre de 479 feuilletsde papier manuscrits,hauteur 35 x largeur 24 cm Le registre est en bon état.
  Registre folioté en 2004 (foliotation non visible à l'écran)
  Le répertoire contient les informations suivantes: 1. nature de l'acte; 2. noms, prénoms des parties; 3.date du jour.
  répertoire
  - Liste chronologique des actes pour la période du 18 octobre au 31 décembre 1692, 18 octobre - 31 décembre 1692; 1 r°-8 v°; 8 feuillets
  - Liste chronologique des actes pour la période du 1er janvier au 30 décembre 1693, 1er janvier - 30 décembre 1693; 9 r°-49 r°; 41 feuillets
  - Liste chronologique des actes pour la période du 3 janvier au 31 décembre 1694, 3 janvier - 31 décembre 1694; 49 r°-85 r°; 37 feuillets
  - Liste chronologique des actes pour la période du 1er janvier au 31 décembre 1695, 1er janvier - 31 décembre 1695; 85 v°-126 r°; 42 feuillets
  - Liste chronologique des actes pour la période du 4 janvier au 31 décembre 1696, 4 janvier - 31 décembre 1696; 126 r°-165 v°; 40 feuillets
  - Liste chronologique des actes pour la période du 2 janvier au 31 décembre 1697, 2 janvier - 31 décembre 1697; 166 r°-207 r°; 42 feuillets
  - Liste chronologique des actes pour la période du 1er janvier au 31 décembre 1698, 1er janvier - 31 décembre 1698; 207 v°-259 v°; 53 feuillets
    - du 1er janvier au 30 mai 1698, 1er janvier - 30 mai 1698; 207 v°-233 r°; 27 feuillets
    - du 2 juin au 31 décembre 1698, 2 juin - 31 décembre 1698; 233 r°-259 v°; 27 feuillets
  - Liste chronologique des actes pour la période du 1er janvier au 31 décembre 1699, 1er janvier - 31 décembre 1699; 260 r°-310 v°; 51 feuillets
    - du 1er janvier au 30 juin 1699, 1er janvier - 30 juin 1699; 260 r°-281 v°; 22 feuillets
    - du 1er juillet au 31 décembre 1699, 1er juillet - 31 décembre 1699; 282 r°-310 v°; 29 feuillets
  - Liste chronologique des actes pour la période du 1er janvier au 31 décembre 1700, 1er janvier - 31 décembre 1700; 311 r°-373 v°; 63 feuillets
    - du 1er janvier au 30 avril 1700, 1er janvier - 30 avril 1700; 311 r°-343 r°; 33 feuillets
    - du 1er mai au 31 décembre 1700, 1er mai - 31 décembre 1700; 343 r°-373 v°; 31 feuillets
  - Liste chronologique des actes pour la période du 2 janvier au 30 décembre 1701, 2 janvier - 30 décembre 1701; 374 r°-407 r°; 34 feuillets
  - Liste chronologique des actes pour la période du 1er janvier au 31 décembre 1702, 1er janvier - 31 décembre 1702; 407 r°-441 v°; 35 feuillets
  - Liste chronologique des actes pour la période du 4 janvier au 31 décembre 1703, 4 janvier - 31 décembre 1703; 441 v°-478 v°; 38 feuillets
- Répertoire chronologique pour la période du 2 janvier 1704 au 31 décembre 1713, 2 janvier 1704 - 31 décembre 1713; MC/RE/XI/8; Un registre de 475 feuilletsde papier manuscrits,hauteur 34.5 x largeur 23.5 cm. Le registre est en assez bon état, cependant la reliure necessiterait un restauration.
  Le répertoire contient les informations suivantes: 1. nature de l'acte; 2. nom, prénom des parties; 3. date du jour.
  - Liste chronologique des actes pour la période du 2 janvier 1704 au 31 décembre 1704, 2 janvier 1704 - 31 décembre 1704; 1 r°-33 r°; 33 feuillets
  - Liste chronologique des actes pour la période du 1er janvier au 30 décembre 1705, 1er janvier - 30 décembre 1705; 33 v°-82 r°; 50 feuillets
    - du 1er janvier au 30 juin 1705, 1er janvier - 30 juin 1705; 33 v°-57 r°; 25 feuillets
    - du 1er juillet au 30 décembre 1705, 1er juillet - 30 décembre 1705; 57 r°-82 r°; 26 feuillets
  - Liste chronologique des actes pour la période du 4 janvier au 31 décembre 1706, 4 janvier - 31 décembre 1706; 82 v°-131 v°; 50 feuillets
    - du4 janvier au 30 juin 1706, 4 janvier - 30 juin 1706; 82 v°-106 v°; 25 feuillets
    - du 1er juillet au 31 décembre 1706, 1er juillet - 31 décembre 1706; 106 v°-131 v°; 26 feuillets
  - Liste chronologique des actes pour la période du 2 janvier au 31 décembre 1707, 2 janvier - 31 décembre 1707; 132 r°-186 r°; 54 feuillets
    - du 2 janvier au 29 juin 1707, 2 janvier - 29 juin 1707; 132 r°-160 r°; 29 feuillets
    - du 1er juillet au 31 décembre 1707, 1er juillet - 31 décembre 1707; 160 r°-186 r°; 27 feuillets
  - Liste chronologique des actes pour la période du 2 janvier au 31 décembre 1708, 2 janvier - 31 décembre 1708; 186 r°-237 v°; 52 feuillets
    - du 2 janvier au 30 juin 1708, 2 janvier - 30 juin 1708; 186 r°-214 v°; 29 feuillets
    - du 2 juillet au 31 décembre 1708, 2 juillet - 31 décembre 1708; 215 r°-237 v°; 23 feuillets
  - Liste chronologique des actes pour la période du 1er janvier au 31 décembre 1709, 1er janvier - 31 décembre 1709; 238 r°-285 r°; 48 feuillets
    - du 1er janvier au 30 juin 1709, 1er janvier - 30 juin 1709; 238 r°-264 r°; 27 feuillets
    - du 1er juillet au 31 décembre 1709, 1er juillet - 31 décembre 1709; 264 r°-285 r°; 22 feuillets
  - Liste chronologique des actes pour la période du 2 janvier au 31 décembre 1710, 2 janvier - 31 décembre 1710; 285 v°-333 r°; 49 feuillets
    - du 2 janvier au 30 juin 1710, 2 janvier - 30 juin 1710; 285 v°-310 r°; 26 feuillets
    - du 1er juillet au 31 décembre 1710, 1er juillet - 31 décembre 1710; 310 v°-333 r°; 24 feuillets
  - Liste chronologique des actes pour la période du 1er janvier au 31 décembre 1711, 1er janvier - 31 décembre 1711; 333 v°-378 v°; 46 feuillets
    - du 1er janvier au 30 juin 1711, 1er janvier - 30 juin 1711; 333 v°-355 r°; 23 feuillets
    - du 1er juillet au 31 décembre 1711, 1er juillet - 31 décembre 1711; 355 v°-378 v°; 24 feuillets
  - Liste chronologique des actes pour la période du 1er janvier au 30 décembre 1712, 1er janvier - 30 décembre 1712; 379 r°-423 r°; 45 feuillets
    - du 1er janvier au 30 juin 1712, 1er janvier - 30 juin 1712; 379 r°-400 v°; 22 feuillets
    - du 1er juillet au 30 décembre 1712, 1er juillet - 30 décembre 1712; 400 v°-423 r°; 24 feuillets
  - Liste chronologique des actes pour la période du 1er janvier au 31 décembre 1713, 1er janvier - 31 décembre 1713; 423 r°-475 r°; 53 feuillets
    - du 1er janvier au 30 juin 1713, 1er janvier - 30 juin 1713; 423 r°-448 v°; 26 feuillets
    - du 1er juillet au 31 décembre 1713, 1er juillet - 31 décembre 1713; 448 v°-475 r°; 28 feuillets
- Répertoire chronologique pour la période du 30 décembre 1713 au 31 décembre 1720, 30 décembre 1713 - 31 décembre 1720; MC/RE/XI/9; Un registre de 497 feuilletsde papier manuscrits,hauteur 34.5 x largeur 24 cm. Le registre est en très bon état. Le feuillet n°68 est un peu déchiré en bas.
  Le répertoire contient les informations suivantes: 1. nature de l'acte; 2. noms et prénoms des parties; 3.date du jour.
  - Liste chronologique des actes pour la période du 30 au 31 décembre 1713, 30 décembre - 31 décembre 1713; 1 r°; 1 feuillet
    Ce feuillet est une copie du dernier feuillet du répertoire précédent
  - Liste chronologique des actes pour la période du 1er janvier au 31 décembre 1714, 1er janvier - 31 décembre 1714; 1 v°-167 v°; 167 feuillets
    - du 1er janvier au 28 février 1714, 1er janvier - 28 février 1714; 1 v°-30 r °; 30 feuillets
    - du 1er mars au 31 mars 1714, 1er mars - 31 mars 1714; 30 v°-57 v°; 28 feuillets
    - du 1er avril au 30 mai 1714, 1er avril - 30 mai 1714; 58 r°-89 r°; 32 feuillets
    - du 1er juin au 31 juillet 1714, 1er juin - 31 juillet 1714; 89 r°-121 v°; 33 feuillets
    - du 1er août au 30 septembre 1714, 1er août - 30 septembre 1714; 121 v°-142 r°; 22 feuillets
    - du 1er octobre au 31 décembre 1714, 1er octobre - 31 décembre 1714; 142 v°-167 v°; 26 feuillets
  - Liste chronologique des actes pour la période du 1er janvier au 31 décembre 1715, 1er janvier - 31 décembre 1715; 168 r°-230 v°; 63 feuillets
    - du 1er janvier au 30 avril 1715, 1er janvier - 30 avril 1715; 168 r°-196 r°; 29 feuillets
    - du 1er mai au 31 décembre 1715, 1er mai - 31 décembre 1715; 196 r°-230 v°; 35 feuillets
  - Liste chronologique des actes pour la période du 1er janvier au 31 décembre 1716, 1er janvier - 31 décembre 1716; 231 r°-276 r°; 46 feuillets
    - du 1er janvier au 30 juin 1716, 1er janvier - 30 juin 1716; 231 r°-256 r°; 26 feuillets
    - du 1er juillet au 31 décembre 1716, 1er juillet - 31 décembre 1716; 256 r°-276 r°; 21 feuillets
  - Liste chronologique des actes pour la période du 1er janvier au 31 décembre 1717, 1er janvier - 31 décembre 1717; 276 v°-310 r°; 35 feuillets
  - Liste chronologique des actes pour la période du 1er janvier au 31 décembre 1718, 1er janvier - 31 décembre 1718; 310 v°-353 r°; 44 feuillets
  - Liste chronologique des actes pour la période du 2 janvier au 31 décembre 1719, 2 janvier - 31 décembre 1719; 353 v°-414 r°; 62 feuillets
    - du 2 janvier au 31 août 1719, 2 janvier - 31 août 1719; 353 v°-384 r°; 32 feuillets
    - du 1er septembre au 31 décembre 1719, 1er septembre - 31 décembre 1719; 384 v°-414 r°; 31 feuillets
  - Liste chronologique des actes pour la période du 1er janvier au 31 décembre 1720, 1er janvier - 31 décembre 1720; 414 v°-497 r°; 84 feuillets
    - du 1er janvier au 30 juin 1720, 1er janvier - 30 juin 1720; 414 v°-457 v°; 44 feuillets
    - du 1er juillet au 31 décembre 1720, 1er juillet - 31 décembre 1720; 457 v°-497 r°; 41 feuillets
- Répertoire chronologique pour la période du 3 janvier 1721 au 17 août 1733, 3 janvier 1721 - 17 août 1733; MC/RE/XI/10; Un registre de 307 feuilletsde papier manuscrits,hauteur 34 x largeur 24 cm. Le registre est en bon état.
  Le répertoire contient les informations suivantes: 1. nature de l'acte; 2. noms et prénoms des parties; 3. date du jour.
  - Liste chronologique des actes pour la période du 3 janvier au 31 décembre 1721, 3 janvier - 31 décembre 1721; 1 r-39 v°; 39 feuillets
  - Liste chronologique des actes pour la période du 2 janvier au 31 décembre 1722, 2 janvier - 31 décembre 1722; 40 r°-70 r°; 31 feuillets
  - Liste chronologique des actes pour la période du 4 janvier au 31 décembre 1723, 4 janvier - 31 décembre 1723; 70 v°-92 v°; 23 feuillets
  - Liste chronologique des actes pour la période du 4 janvier au 31 décembre 1724, 4 janvier - 31 décembre 1724; 93 r°-127 r°; 35 feuillets
  - Liste chronologique des actes pour la période du 1er janvier au 31 décembre 1725, 1er janvier - 31 décembre 1725; 127 v°-155 v°; 29 feuillets
  - Liste chronologique des actes pour la période du 2 janvier au 31 décembre 1726, 2 janvier - 31 décembre 1726; 156 r°-179 r°; 24 feuillets
  - Liste chronologique des actes pour la période du 2 janvier au 31 décembre 1727, 2 janvier - 31 décembre 1727; 179 v°-202 v°; 24 feuillets
  - Liste chronologique des actes pour la période du 2 janvier au 31 décembre 1728, 2 janvier - 31 décembre 1728; 203 r°-234 v°; 32 feuillets
  - Liste chronologique des actes pour la période du 1er janvier au 31 décembre 1729, 1er janvier - 31 décembre 1729; 235 r°-251 r°; 17 feuillets
  - Liste chronologique des actes pour la période du 1er janvier au 31 décembre 1730, 1er janvier - 31 décembre 1730; 251 v°-268 v°; 18 feuillets
  - Liste chronologique des actes pour la période du 7 janvier au 31 décembre 1731, 7 janvier - 31 décembre 1731; 268 v°-283 r°; 16 feuillets
  - Liste chronologique des actes pour la période du 4 janvier au 31 décembre 1732, 4 janvier - 31 décembre 1732; 283 r°-297 v°; 15 feuillets
  - Liste chronologique des actes pour la période du 2 janvier au 17 août 1733, 2 janvier - 17 août 1733; 298 r°-307 v°; 10 feuillets